臺灣臺北地方法院刑事判決　　　　　　　　　　　　　九十三年度訴字第一○九號
　　公　訴　人　臺灣臺北地方法院檢察署檢察官
　　被　　　告　乙○○
　　指定辯護人　本院公設辯護人丙○○
右列被告因貪污案件，經檢察官提起公訴（九十二年度偵字第一八七七三號），本院
判決如左：
    主    文
乙○○依據法令從事公務之人員，竊取職務上持有之非公用私有財物，處有期徒刑壹
年捌月，褫奪公權貳年，緩刑年。
    事    實
一、乙○○前為中華郵政股份有限公司（下稱中華郵政公司）臺北郵件處理中心掛號
　　函件股內勤約僱人員（於民國九十二年七月一日離職），負責該中心掛號郵件收
　　袋、夾鉛誌等業務，為依據法令從事公務之人員。詎其竟意圖為自己不法之所有
　　，於九十二年六月三十日晚上十時三十分許，在臺北市大安區○○○路○段八十
　　六號七樓臺北郵件處理中心內，乘他人未在辦公室而職務上單獨處理郵袋及鉛封
　　籃車之機會，將籃車推至攝影機攝影死角處，自籃車內取出尚未鉛封編號一三○
　　號之掛號郵袋一袋，前往七樓女用洗手間內，從中竊取職務上持有非公用私有之
　　國內報值掛號郵件三十件（郵件內共有新臺幣九萬四千元）、國際保價掛號郵件
　　三件（郵件內共有日幣二十七萬元，依當日臺灣銀行牌告匯率，折合為新臺幣七
　　萬八千六百五十元）及代收貨價掛號郵件十二件，裝入隨手於洗手間內所撿拾他
　　人丟棄之塑膠袋內，並將掛號郵袋（內尚有其餘郵件）棄置於隔間馬桶旁後，即
　　趁無人之際，攜帶所竊取之郵件下班離去，並於返抵住處後，將竊得之郵件予以
　　開拆。迨次日上午，臺北郵件處理中心人員發現棄置之郵袋後，乙○○乃坦承上
　　情，並由該中心人員陪同前往其住處取出已開拆之上開郵件，自首而受裁判，並
    繳交全部所得財物。
二、案經法務部調查局臺北市調查處移送臺灣臺北地方法院檢察署檢察官偵查起訴。
    理    由
一、訊據被告乙○○對於右揭事實均坦承不諱（見本院九十三年三月二十三日審判筆
    錄第五頁），核與證人即中華郵政公司臺北郵件處理中心掛號函件股股長蘇朝琴
    之證述情節相符（見偵卷第七頁至第八頁），並有中華民國郵政掛號函件清單二
    紙、報值信函編號九○一一○五、九○一一七四、九○一一八六、九○一四○二
    、九○一六三五、九○一一二五、九○一八一三、九○一三○三、九○○四三四
    、九○○一三五、九○○一三四、九○○五二一、○○三九七五、○○○二八七
    、九○一六八三、九○一八一六、九○○六三四、九○○九○七、九○一一三五
    、九○一○五七、九○○九○○、九○○九九九、九○一二二七、九○一二三○
    、九○一二二九、九○○一三六、九○一七一三、九○○九六七、九○一二○四
    、九○○九一八共三十件、聯郵郵件（保價）編號○三○○四○、○三○○五○
    、○三○○四九共三件及面額為一萬日幣之影本二十七張在卷可稽（分見偵卷第
    十三頁、第八十頁至第八十四頁），足證被告之自白與事實相符，從而本件事證
    明確，被告犯行堪以認定。
二、核被告所為，係犯貪污治罪條例第六條第一項第三款之罪。被告於本案犯罪未發
    覺前向法務部調查局臺北市調查處自首，表明願意接受法律裁判（見偵卷第一頁
    調查筆錄），其竊取之財物亦全部均已經被告繳回，有收據一紙在卷可稽（見本
    院卷第六頁），爰依貪污治罪條例第八條第一項前段、刑法第六十六條但書之規
    定，減輕其刑（因貪污治罪條例第八條第一項前段有免除其刑之規定，故得減輕
    至三分之二）。爰審酌被告於偵審程序中坦承不諱，態度良好，及其犯罪之動機
    、目的、手段、品行、智識程度、所生危害及犯罪後之態度等一切情狀，從輕量
    處如主文所示之刑。又被告前未曾受有期徒刑以上刑之宣告，有臺灣高等法院被
    告全國前案紀錄表一份在卷可稽，其因一時失慮，致觸刑章，事後深具悔意，經
    此次起訴判刑，當知所警惕，信無再犯之虞，本院認對被告所處之刑以暫不執行
    為適當，爰併宣告緩刑三年，以勵自新。另被告犯貪污治罪條例之罪，經宣告有
    期徒刑以上之刑，依貪污治罪條例第十七條、刑法第三十七條第二項之規定，宣
    告褫奪公權二年。
據上論斷，應依刑事訴訟法第二百九十九條第一項前段，貪污治罪條例第六條第一項
第三款、第八條第一項前段、第十七條，刑法第十一條前段、第三十七條第二項、第
七十四條第一款，判決如主文。
本案經檢察官甲○○到庭執行職務。
中　　　華　　　民　　　國　　九十三　　年　　　三　　　月　　 三十 　　日
                                      臺灣臺北地方法院刑事第十四庭
                                          審判長法  官  宋松璟
                                                法  官  王綽光
                                                法  官  吳冠霆
右正本證明與原本無異。
如不服本判決，應於判決送達後十日內向本院提出上訴狀（應抄附繕本）。告訴人或
被害人如對於本判決不服者，應具備理由請求檢察官上訴，其上訴期間之計算係以檢
察官收受判決正本之日期為準。
                                                書記官  楊文祥
中　　　華　　　民　　　國　　九十三　　年　　　三　　　月　　 三十 　　日
附錄法條：
貪污治罪條例第六條
有下列行為之一者，處五年以上有期徒刑，得併科新臺幣三千萬元以下罰
金：
一  意圖得利，抑留不發職務上應發之財物者。
二  募集款項或徵用土地、財物，從中舞弊者。
三  竊取或侵占職務上持有之非公用私有器材、財物者。
四  對於主管或監督之事務，明知違背法令，直接或間接圖自己或其他私
    人不法利益，因而獲得利益者。
五  對於非主管或監督之事務，明知違背法令，利用職權機會或身分圖自
    己或其他私人不法利益，因而獲得利益者。
前項第一款至第三款之未遂犯罰之。
